# 国债逆回购披露问题

提问人：a790258613 时间：2021-03-06 08:05:06
公司购入的 1 天、 3 天、 7 天期限的国债逆回购产品，利率固定，按照新金融工具准则应该计入交易性金融资产还是债权投资，如果披露为债权投资责会被分类为非流动资产，可是这明显应该属于流动资产的范畴。如果是金融企业，比如期货公司，是否应计入买入返售资产。

回答人：chenyiwei
由于期限很短，一般是作为交易性金融资产。如果拟持有至到期的，也可以分类为以摊余成本计量的金融资产，报表上列报为其他流动资产。